【裁判字號】    97,交聲,535
【裁判日期】    970530
【裁判案由】    聲明異議
【裁判全文】
臺灣彰化地方法院交通事件裁定
移送機關  交通部公路總局臺中區監理所彰化監理站
受處分人
即異議人  甲○○
上列異議人即受處分人因違反道路交通管理處罰條例案件，對於
交通部公路總局臺中區監理所彰化監理站中華民國97年3月28日
及97年4月3日所為之處分（彰監四字第裁64-HC0000000號、第裁
64-HC0000000號裁決書）不服，聲明異議，本院裁定如下：
    主  文
異議均駁回。
    理  由
一、按汽車駕駛人駕駛汽車，應遵守道路交通標誌、標線、號誌
    之指示；汽車行駛至交岔路口，其行進、轉彎，應遵守燈光
    號誌或交通警察之指示，道路交通安全規則第90條前段、第
    102條第1項第1款分別定有明文。且汽車駕駛人，行經有燈
    光號誌管制之交岔路口闖紅燈者，處新臺幣1800元以上5400
    元以下罰鍰；又汽車駕駛人，駕駛汽車有違反本條例之行為
    ，經交通勤務警察或依法令執行交通稽查任務人員制止時，
    不聽制止或拒絕停車接受稽查而逃逸者，除按各該條規定處
    罰外，處新臺幣3000元以上6000元以下罰鍰，並記違規點數
    1 點，道路交通管理處罰條例第53條第1 項、第60條第1 項
    及第63條第1 項亦有明文規定。
二、本件異議意旨：詳如附件異議狀之記載。
三、原處分機關意旨略以：受處分人即異議人甲○○所有之車牌
    號碼7GN-869 號重機車，於民國97年3 月6 日14時20分許，
    在臺中縣烏日鄉○○路有違規闖紅燈、且經警方攔檢不停加
    速逃逸之違失，因而經臺中縣警察局烏日分局烏日派出所巡
    邏員警以異議人違反道路交通管理處罰條例第53條第1 項、
    第60條第1 項之規定逕行掣單舉發。
四、經查：
    (一)本件異議人甲○○雖具狀及其孫陳宗懋（即當日駕駛人）
      雖到庭以前詞置辯，惟證人即當日在場執行舉發之員警楊
      朝陽、張啟文於本院到庭具結證稱：「案發當天，其等在
      路口等紅綠燈，突然見到對向有機車騎士從臺中往彰化方
      向闖紅燈，即掉頭去追駕駛人，並鳴笛以手示意騎士停下
      ，詎知該騎士不停反加速逃逸。為顧及行車安全，未強勢
      攔停騎士，又怕車牌記錯，故以相機拍照存證。」等語，
      互核二人經隔離訊問所證述之情節悉相一致，且衡諸證人
      二人與異議人甲○○或陳宗懋並不認識，且無夙怨，業據
      證人楊朝陽、張啟文陳明在卷，其等當無甘冒觸犯偽證罪
      之風險而構詞誣陷異議人之理，再參以本件卷存證據資料
      內亦無任何證據足以證明證人上開證述係屬虛偽，或有足
      以令人顯信其供述為不可採之品性證據或前科證據存在，
      自不得僅以證人為本件開單告發之員警而全盤抹煞其在訴
      訟上所具有之證人資格，證人所為上開證述應堪採信。茲
      證人既已明確證述當日異議人所有之車牌號碼7GN-869 號
      重機車確有於前揭路口闖紅燈，且經警方攔停卻未停並加
      速逃逸等違規行為，足堪認異議人所有之上開重型機車於
      上揭時、地，確有闖紅燈且不服稽查加速逃逸之違規情形
      無訛。異議人甲○○具狀及汽車駕駛人陳宗懋到庭空言辯
      稱：員警無法提出違規當日錄影與警車怎可能追不上機車
      ？云云，洵屬無據，不足採信。
    (二)復按汽車駕駛人之行為有闖紅燈或不服指揮稽查而逃逸之
      情形，當場不能或不宜攔截製單舉發者，得逕行舉發；並
      應記明車輛牌照號碼、車型等可資辨明之資料，以汽車所
      有人為被通知人製單舉發，道路交通管理處罰條例第7條
      之2亦定有明文。查本件違規係汽車駕駛人行經有燈光號
      誌管制之交岔路口闖紅燈，經警追攔不停加速逃逸之情形
      ，揆諸前揭說明，屬當場不能或不宜攔截製單舉發者，得
      對汽車所有人逕行舉發處罰，原處分機關依前揭規定，分
      別就闖紅燈違規部分依道路交通管理處罰條例第53條第1
      項規定裁處新臺幣1 千8 百元，就拒絕停車接受稽查而逃
      逸部分依上開條例第60條第1 項規定裁處新臺幣3 千元，
      核無違誤。綜上所陳，本件聲明異議為無理由，應予駁回
      。
據上論斷，應依道路交通案件處理辦法第19條，裁定如主文。
中    華    民    國    97    年    5     月    30    日
                  交通法庭         法  官   周淡怡
以上正本證明與原本無異。
如不服本裁定，應於裁定送達後五日內向本院提出抗告狀 (須附
抗告狀繕本 )。
中    華    民    國    97    年    5     月    30    日
                                   書記官   劉玫金


司法院資訊處製作；財團法人民間司法改革基金會備份。
